【裁判字號】    96,上,63
【裁判日期】    970304
【裁判案由】    返還土地
【裁判全文】
臺灣高等法院民事裁定                    96年度上字第63號
上  訴  人    Ｘ○○
訴訟代理人    田鴻鈞律師
被  上訴人    玄○○
              甲ｅ○
              Ｇ○○
              乙Ｕ○
              乙Ｍ○○
              甲ｆ○(即杜玉璋承當訴訟人)
              Ｆ○○
              ｕ○○
              甲ｗ○
              甲酉○
              甲宙玲
              乙Ｙ○
              丙宇○
              乙子○
              乙Ａ○
              Ｌ○○
              乙Ｑ○
              乙辛○
              丙戊○
              ｈ○○
              辛○○
              甲ｖ○
              甲ｒ○
              ｋ○○
              丙子○
              丙庚○
              Ｗ○○
              乙丙○
              乙丁○
              乙ｍ○(即歐王幼芳承受訴訟人)
              乙ｌ○(即歐王幼芳承受訴訟人)
              Ｈ○○
              甲ｕ○
              丙Ｒ○
              乙ｋ○
              Ｓ  ○
              乙ｏ○
              Ｄ○○
              ｅ○○
              丙卯○
              甲ｎ○
              乙ｔ○
              甲Ｃ○
              丙丁○
              乙庚○
              甲Ｓ○
              子○○
              癸○○
              丙亥○
              甲ｔ○
              乙玄○
              丁○○
              乙黃○
              丙辛○
              巳○○
              ｘ○○
              ｂ○○
              丙壬○(即彭彥超承當訴訟人)
              戌○○
              甲甲○○
              丙天○
              丙Ｊ○
              地○○○
              Ｉ○○
              乙地○
              ｔ○○
              甲巳○
              乙ｓ○
              乙Ｆ○
              甲己○
              酉○○
              乙ｙ
              丙甲○
              丙酉○
              甲ｃ○
              乙Ｂ○
              甲Ｈ○
              乙宇○（原名華寶慶）
              乙ｇ○
              丙宙○
              乙Ｗ○
              甲申○
              甲壬○
              丙Ｐ○
              ｏ○○
              甲Ｔ○
              Ａ○○
              乙ｐ○
              Ｕ○○(即蔡金璋承當訴訟人)
              甲卯○
              宙○○
              乙未○
              丙Ａ○
              ｆ○○
              乙辰○
              乙Ｔ○
              Ｐ○○
              甲  宙
              甲亥○
              庚○○
              甲Ｑ○
              乙Ｒ○
              ｖ○○
              乙Ｄ○
              丙寅○
              甲寅○
              辰○○
              己○○
              乙ｄ○
              乙巳○
              甲Ｚ○
              甲天○
              甲ｂ○
              甲Ｌ○
              甲Ｉ○
              Ｔ○○
              丙Ｌ○
              ｉ○○
              Ｃ○○
              丙玄○
              Ｒ○○(即周允中承當訴訟人)
              甲Ｙ○
              ｒ○○(即劉芳江承當訴訟人)
              甲Ｄ○
              乙ｕ○
              丙地○
              乙ｊ○
              甲Ａ○
              乙Ｘ○
              乙Ｐ○(即詹紹志承當訴訟人)
              甲ｇ○
              丙Ｓ○
              乙ｈ○
              Ｋ○○
              丙丙○
              甲宇○
              乙Ｈ○
              Ｎ○○
              甲Ｅ○
              ｚ○○
              甲Ｎ○
              亥○○
              丙未○
              乙亥○
              甲ｓ○
              乙Ｍ○○
              甲未○
              甲Ｕ○
              乙Ｓ○
              甲Ｏ○
              丙黃○
              乙申○
              乙ｉ○
              Ｚ○○
              Ｙ○○
              Ｏ○○
              甲癸○
              丑○○
              乙午○
              乙乙○
              ｐ○○
              未○○
              乙ｃ○
              乙Ｇ○
              乙癸○
              黃○○
              乙戊○
              丙癸○
              乙Ｋ○
              甲ｋ○
              丙地○
              乙ｑ○(即陳穎怡承當訴訟人)
              甲Ｐ○
              ｇ○○
              甲Ｒ○
              乙ｎ○
              乙ａ○(即楊秀華承當訴訟人)
              甲戊○
              Ｅ○○
              Ｏ○○
              丙午○
              Ｍ○○
              甲Ｖ○
              乙ｒ○
              甲子○
              甲ｑ○
              寅○○
              丙○○(即尹策承當訴訟人)
              甲ｚ○
              ｃ○○
              甲辛○
              ｎ○○(即顧敏慧承當訴訟人)
              乙Ｚ○(即賀世芳承當訴訟人)
              ｍ○○
              丙Ｇ○
              乙Ｏ○
              甲戌○
              丙丑○
              ｌ○○
              乙Ｅ○
              ｑ○○
              丙Ｄ○
              甲ｏ○
              丙Ｅ○
              甲○○
              丙Ｆ○
              乙Ｖ○
              丙Ｋ○
              乙○○
              ｊ○○
              乙卯○
              甲Ｘ○
              甲Ｗ○
              甲Ｍ○
              乙ｆ○
              甲Ｆ○
              丙Ｂ○
              乙宙○
              Ｂ○○
              甲ｈ○
              ｗ○○
              丙己○
              甲丁○(即張先皓承當訴訟人)
              甲Ｋ○(即張先皓承當訴訟人)
              乙Ｊ○
              甲黃○
              ｓ○○(黃金枝、江山崎承當訴訟人)
              甲ｌ○
              甲ｘ○
              乙ｖ○
              甲丑○
              Ｑ○○
              乙Ｃ○
              甲ｐ○
              丙戌○
              申○○
              甲  玄
              乙ｗ○
              乙ｘ○
              Ｖ○○
              ｙ○○
              甲乙○
              甲Ｂ○
              乙ｂ○
              乙壬○
              丙申○
              宇○○
              甲午○
              乙Ｉ○(即莫汎承當訴訟人)
              甲ｍ○
              ａ○○(即金凱莉承當訴訟人)
              丙辰○
              甲庚○
              戊○○
              丙Ｏ○
              丙Ｎ○
              甲丙○(即施致中承當訴訟人)
              甲  辰
              甲Ｇ○(即曾隱舜承當訴訟人)
              甲ｊ○(即曾隱舜承當訴訟人)
              丙Ｉ○
              壬○○
              甲ａ○
              丙Ｍ○○
              乙酉○
              甲ｄ○
              乙丑○
              乙天○
              丙Ｃ○
              乙ｚ○
              丙乙○
              卯○○(即伍鳳鳴承當訴訟人)
              天○
              乙ｅ○
              Ｊ○○(即陳根彬承當訴訟人)
              乙戌○
              丙Ｈ○
              午○○
              ｄ○○
              甲ｙ○
              甲地○
              丙Ｑ○○(邱曉嫈承當訴訟人)
              乙Ｌ○
              乙Ｎ○
              乙己○
              甲ｉ○
              乙寅○
              丙巳○
              訊網國際股份有限公司
上   一   人
法定 代理 人  乙甲○
被    上訴人  希望之河社區管理委員會
法 定 代理人  甲Ｊ○
上列當事人間返還土地事件，上訴人對於中華民國96年12月25日
本院所為判決，提起上訴，本院裁定如下：
    主      文
上訴駁回。
第三審訴訟費用由上訴人負擔。
    理      由
一、按民事訴訟法第466條第1項規定，對於財產權訴訟之第二審
    判決，如因上訴所得受之利益不逾新台幣（下同）100萬元
    者，不得上訴；此項數額，司法院得因情勢需要，以命令減
    至50萬元，或增至150萬元，同條第3項定有明文。茲依司法
    院（91）院台廳民一字第03075號函，已將民事訴訟法第466
    條第1項所定上訴三審之利益額數，提高為150萬元，並訂於
    中華民國91年2月8日起實施。又對於不得上訴之判決而上訴
    者，原第二審法院應以裁定駁回之，同法第481條、第442條
    第1項定有明文。
二、查本件上訴人於原審起訴請求被上訴人應將坐落台北縣新店
    市○○段第958地號土地上如原判決附圖所示Ａ部分面積16.
     79平方公尺通道與Ｂ部分面積7.84平方公尺斜坡通道填平
     、Ｃ部分面積0.88平方公尺冷氣機拆除、Ｄ部分面積0.69
     平方公尺及Ｅ部分面積0.29平方公尺之兩扇圍牆拆除後，
     返還上訴人，經原審判決駁回上訴人之訴，上訴人不服提
     起上訴，並於本院追加請求相當於租金之不當得利，亦經
     本院駁回其上訴及追加之訴，上訴人不服，再提起第三審
     上訴，其訴訟標的價額應依起訴時之土地公告現值計算為
     135萬990元，兩造對此標的價額之核定，亦均表示不爭執
     (見本院卷3第131頁背面)，至上訴人於本院追加請求相當
     於租金之不當得利，係以一訴附帶請求，依最高法院95年
     度台上字第649號裁判意旨，不併算其價額，是本件上訴人
     提起第三審上訴，其標的價額既未逾150萬元，揆諸前揭規
     定，自非合法，應予駁回。
三、據上論結，本件上訴為不合法，爰裁定如主文。
中    華    民    國    97    年    3     月    4     日
                  民事第十庭
                        審判長法  官  黃豐澤
                              法  官  蕭艿菁
                              法  官  林麗玲
正本係照原本作成。
上訴人如不服本裁定，應於收受送達後10日內向本院提出抗告狀
，並應繳納抗告費新台幣１千元。
中    華    民    國    97    年    3     月    4     日
                              書記官  林麗觀


司法院資訊處製作；財團法人民間司法改革基金會備份。
